【裁判字號】    98,訴,1315
【裁判日期】    990113
【裁判案由】    損害賠償
【裁判全文】
臺灣臺中地方法院民事判決              98年度訴字第1315號
原      告
即反訴被告  丙○○
            業信企業有限公司
法定代理人  乙○○
共      同
訴訟代理人  丁○○
被      告
即反訴原告  甲○○
            大鎮汽車貨運股份有限公司
法定代理人  戊○○
共      同
訴訟代理人  楊榮富律師
複代理人    蔣志明律師
上列當事人間請求損害賠償事件，本院於民國98年12月23日言詞
辯論終結，判決如下：
    主  文
原告之訴及假執行之聲請均駁回。
訴訟費用由原告負。
反訴被告應連帶給付反訴原告甲○○新台幣伍萬壹仟壹佰捌拾元
，及自民國98年7月6日起，至清償日止，按年息百分之五計算之
利息。
反訴被告應連帶給付反訴原告大鎮汽車貨運股份有限公司新台幣
壹拾萬貳仟柒佰捌拾參元，及自民國98年7月6日起，至清償日止
，按年息百分之五計算之利息。
反訴原告其餘之訴駁回。
反訴訴訟費用由反訴被告連帶負擔百分之十五，餘由反訴原告甲
○○負擔百分之四十五，反訴原告大鎮汽車貨運股份有限公司負
擔百分之四十。
本判決第三項反訴原告甲○○勝訴部分，得假執行；如被告以新
台幣伍萬壹仟壹佰捌拾元為原告甲○○預供擔保，得免為假執行
。
本判決第四項反訴原告大鎮汽車貨運股份有限公司勝訴部分，得
假執行；如被告以新台幣壹拾萬貳柒佰捌拾參元為原告大鎮汽車
貨運股份有限公司預供擔保，得免為假執行。
反訴原告其餘假執行之聲請駁回。
    事實及理由
甲、程序方面：
    按被告於言詞辯論終結前，得在本訴繫屬之法院，對於原告
    及就訴訟標的必須合一確定之人提起反訴；反訴之標的，與
    本訴之標的及防禦方法不相牽連者，不得提起，民事訴訟法
    第259條、第260條第1項定有明文。本件被告於民國（下同
    ）98年6月16日具狀提起反訴，請求原告賠償被告因系爭交
    通事故所致之損害，核與提起反訴之要件相符，是本件被告
    提起反訴，應予准許，合先敘明。
乙、實體方面：
壹、本訴部份：
一、原告主張：被告甲○○受僱於被告大鎮汽車貨運股份有限公
    司（以下簡稱大鎮公司）擔任司機，於97年2月29日下午15
    時30分許，其因執行業務駕駛車牌號碼626－KD號營曳引車
    （後掛65─LK號子車）行經台中縣梧棲鎮○○路與中橫十路
    口，本應遵守號誌管制，注意汽車行駛時，駕駛人應注意車
    前狀況，並採取必要之安全措施，且依當時情形並無不能注
    意之情事，具有遇見及迴避之可能性，竟疏未注意及此，適
    原告林森源駕駛原告業信企業股份有限公司（以下簡稱業信
    公司）所有車牌號碼409－RP號曳引車行經前揭路口，被告
    甲○○因未遵守號誌管制及注意車前狀況，而發生交通事故
    ，致原告丙○○受有左側骨頸骨折併髖脫臼之傷害及其所駕
    駛曳引車正前方及左側車頭凹陷。被告甲○○所駕駛之車號
    626－KD號營曳引車係靠行於被告大鎮公司，被告甲○○為
    被告大鎮公司執行職務而肇事，被告大鎮公司為被甲○○之
    僱用人，應依民法第188條之規定與被告甲○○負連帶損害
    賠償責任。爰依民法第184條第1項前段、第188條第1項、第
    193第1項、第195條第1項前段之規定，請求被告連帶賠償下
    列損害：
（一）原告丙○○部分：
  １、醫療費用：新台幣（下同）1萬6652元。
  ２、看護費用：原告丙○○受傷，術後需人照顧25日，支出之
      看護費用每日1,200元，共計3萬元。（計算式：1200×25
      ＝3000 0）
  ３、交通費用：5,000元。
  ４、工作損失：原告自車禍受重傷，經醫師診斷左側骨頸骨折
      併髖脫臼，需進行徒手復位及開放性復位及鋼釘內固定手
      術，無法正常工作6個月，以基本工資每月5萬5000元計算
      ，此部分請求33萬元。（計算式：55000×6＝330000）
  ５、精神慰撫金：原告因系爭車禍受傷甚鉅，除此之外，精神
      上更受有重大打擊，爰請求50萬元。
  ６、合計：88萬1652元。
（二）原告業信公司部分：因系爭交通事故，原告業信公司所有
      車牌號碼409－RP號曳引車正前方及左側車頭凹陷，維修
      費用，計134萬5845元（內含營業稅6萬4088元）。
（三）聲明：被告應連帶給付原告丙○○88萬1652元；被告應連
      帶給付原告業信公司134萬5845元，並均自起訴狀繕本最
      後送達被告之翌日（即98年6月5日）起，至清償日止，按
      年息百分之五計算之利息。且陳明：願供擔保請准宣告假
      執行。
二、被告則以：系爭車禍發生前，被告甲○○所駕駛車號626－
    KD號曳引車，係沿臨港路由南往北方向行駛，行經臨港路與
    中橫十路口時，因其行車方向之號誌為左轉燈，被告甲○○
    乃遵循燈號左轉，卻遭原告丙○○所駕駛沿臨港路由北往南
    方向行駛車號409－RP之曳引車所撞擊等情，業經報案之目
    擊證人李坤培於鈞院檢察署97年度偵字第18893號過失傷害
    案件證述屬實。系爭車禍發生時，證人李坤培係與告甲○○
    同向且同車道，行經系爭車禍交岔路口前，因前方燈號為紅
    燈左轉，證人李坤培係直行車，因此減速停車等綠燈，亦據
    其於97年3月7日梧棲交通小隊訪談及97年9月15日檢察官訊
    問時證述甚詳，且依卷附現場圖可知，系爭車禍現場並無遺
    留剎車痕，佐以系爭車禍發生之交岔路口，除中央分隔島外
    ，並無任何遮蔽物，其視線十分清晰等情，亦見車禍發生時
    臨港路南北向直行車輛之行車號誌，為紅燈，此時與原告丙
    ○○同向（即南向）行駛於內側車道之大貨車，均因紅燈而
    停止，進而遮擋住行駛於同向中間車道原告丙○○與對向被
    告甲○○左前方之視線，致雙方未能及時剎車而發生本件車
    禍。足見系爭車禍係肇因原告丙○○未遵守交通規則闖紅燈
    及未注意車前狀況所致，被告甲○○並無任何過失，自不負
    侵權行為賠償責任；被告靠行之公司即被告大鎮公司亦不負
    民法第188條僱用人之責任。原告固舉證人陳明欽於鈞院檢
    察署97年度偵字第18893號訊問時之證詞，作為原告係綠燈
    直行，未闖紅燈之證據云云，惟證人陳明欽於系爭車禍發生
    時，並未停留在現場，此為其所自承，且於本件案發後約4
    個月始至警局製作筆錄，其是否本件之目擊證人，非無疑義
    。準此，原告依民法第184條及第188條之規定請求被告連帶
    賠償渠等因系爭車禍所受損害，均屬無據。再則，縱其主張
    有理由，惟：
（一）原告業信公司請求賠償維修費134萬5845元之部分：按最
      高法院77年度第9次民事庭會議決議(一)意旨，本件原告業
      信公司所有車號409－RP曳引車其出廠年份為94年3月，於
      系爭車禍發生時即97年2月29日，已出廠近3年，並非新車
      ，其修理費用之材料費用，自應予折舊，是原告業信公司
      請求之金額，洵屬過高；
（二）原告丙○○請求賠償醫療費用、看護費用、交通費用、工
      作損失及精神為撫金之部分：原告丙○○所舉醫療費用
      之收據，其中東方中醫診所之就診時間與童綜合醫院門診
      時間重疊，是否屬本件醫療所必要之費用，亦非無疑。且
      原告丙○○於東方中醫診所之就醫內容為何？是否本件車
      禍之治療有關？均未見原告舉證以實其說，自不能以東方
      中醫診所之就醫記錄，遽認係屬本件車禍受傷必要之醫療
      費用支出。原告固主張其術後需人照顧25日云云，惟就
      此期間內，何需他人照顧之必要性？及每日1,200元計算
      看護費用之基礎為何？並未說明之，被告自無法同意依此
      金額計算看護費用。交通費用5,000元部分，並未舉證
      以實其說，被告特予否認。原告固舉童綜合醫院之診斷
      證明書用以證明伊因本件車禍，長達6個月無法工作，而
      受有工作損失云云，然觀諸其所舉之台灣銀行存款存摺，
      可知原告於本件車禍發生後，仍於97年3月10日、4月10日
      、5月10日、6月10日受有原告業信公司轉匯之薪資收入，
      且依原告丙○○扶養親屬暨各類所得明細表之記載，原告
      丙○○於97年3月至9月間均有所得，足徵原告並無因本件
      車禍發生而受有工作損失。再者，原告丙○○稱上開薪資
      所得，係原告業信公司因其職業災害所為之工資補償乙情
      ，即令屬實，然原告丙○○既因此補償而獲有工資，自無
      再向被告請求賠償工資損失之理由。另依前揭扶養親屬暨
      各類所得明細表之記載，原告丙○○97年1月至9月每月之
      薪資均為2萬1000元，亦證其主張其每月基本薪資為5萬50
      00元，顯非事實，而無足取。原告丙○○於本件車禍所
      受之傷害並非嚴重，其請求50萬元之精神慰撫金，顯屬過
      高，不應准許。
（三）被告甲○○就系爭車禍之發生否認有過失，且縱然認有過
      失，然原告丙○○，因闖紅燈及未注意車前狀況，致發生
      系爭車禍，其就損害之發生亦有過失，依民法第217條第1
      項規定暨最高法院73年台上字第2201號判例之旨，請求鈞
      院免除或減輕被告應賠償原告損害金額。並聲明：原告之
      訴及假執行之聲請均駁回。且陳明：願供擔保請准宣告免
      為假執行。
三、本件被告即反訴原告甲○○為被告即反訴原告大鎮公司所聘
    僱之司機，於97年2月29日，因執行業務駕駛車號626─KD
    號曳引車（後掛65─LK號子車）行經中橫十路，適有原告即
    反訴被告丙○○受僱駕駛原告即反訴被告業信公司所有車號
    409─RP號曳引車，前往台灣電力公司，行經台中縣梧棲鎮
    ○○路與中橫十路路口，被告甲○○駕駛之上開車輛與原告
    丙○○駕駛之上開車輛發生碰撞，致原告丙○○受有左側骨
    頭骨折併髖骨脫臼之傷害，及所駕駛之曳引車前方及左側頭
    凹陷之損害，及被告甲○○受有前額撕裂傷之傷害等事實，
    為兩造不爭執，並有原告提出之童綜合醫療社團法人童綜合
    醫院一般診斷書（97年3月7日、97年4月18日）影本二份、
    肇事現場圖影本一份、童綜合醫療社團法人童綜合醫院一般
    診斷書（97年8月26日）影本一份、被告提出之童綜合醫療
    社團法人童綜合醫院一般診斷書（97年3月5日）影本一份、
    道路交通事故現場圖影本一份為證，且經本院向台中縣警察
    局本件肇事資料在卷可參，自堪信為真實。
四、原告主張系爭肇事係因被告甲○○過失所致，被告二人應負
    連帶賠償之責，惟原告之主張為被告否認，並以前詞置辯，
    是本件應審究者為：系爭之肇事，係由被告甲○○過失所致
    ？或由原告丙○○過失所致？雖原告提出童綜合醫療社團法
    人童綜合醫院一般診斷書（97年3月7日、97年4月18日）影
    本二份、台中縣警察局道路交通事故初步分析研判表、肇事
    現場圖影本各一份、裕益汽車估價單影本一份、醫療費用明
    細表及收據影本一份、童綜合醫療社團法人童綜合醫院一般
    診斷書（97年8月26日）影本一份、台灣銀行綜合存款存摺
    影本一份、照片8張影本乙份、台灣台中地方法院檢察署97
    年度偵字第18893、19040號駕駛業務傷害案97年9月15日偵
    訊筆錄影本一份、台灣台中地方法院檢察署97年度偵字第
    18893、19040號駕駛業務傷害案98年4月2日偵訊筆錄影本一
    份為證，惟查：
（一）原告所提出童綜合醫療社團法人童綜合醫院一般診斷書（
      97年3月7日、97年4月18日）影本二份、肇事現場圖影本
      各一份、裕益汽車估價單影本一份、醫療費用明細表及收
      據影本一份、童綜合醫療社團法人童綜合醫院一般診斷書
      （97年8月26日）影本一份、照片8張影本乙份，固可證明
      原告丙○○有駕駛409─RP號曳引車撞及被告甲○○所駕
      駛之626─KD曳引車，致使車輛受損，且原告丙○○受有
      傷害之事實，惟其無法顯現肇事之原因；至於台灣銀行綜
      合存款存摺影本一份為原告丙○○金融機構交易資料與
      本件肇事無關，實難僅以原告陳林源受傷及其所駕駛之車
      輛受損資料，即遽認本件肇事係由被告甲○○過失所致。
（二）又原告復提出台中縣警局97年7月日交通事故分析表、台
      灣台中地方法院檢察署97年度偵字第18893、19040號駕駛
      業務傷害案97年9月15日偵訊筆錄影本一份、台灣台中地
      方法院檢察署97年度偵字第18893、19040號駕駛業務傷害
      案98年4月2日偵訊筆錄影本一份為證，惟查：
  １、依卷附道路交通事故調查表（一）所載，系爭地點事時，
      天侯晴、日間自然光線、時速限70公里、柏油乾燥路面、
      無障物、視距良好、有行車管制號誌運作正常、肇事地點
      為交叉路口內等情，兩造車輛對向行駛，原告丙○○為直
      行車，被告甲○○為左轉車，原告丙○○於綠燈時方可通
      過路口，被告甲○○亦應於左轉錄燈時方得左轉通行，是
      原告丙○○、被告甲○○於交叉路口內發生碰撞，必有一
      方違反號誌管制進入路口，否則不會發生碰撞。今原告所
      提出台中縣警局97年7月日交通事故分析表當事人甲○○
      欄固記載「肇事原因：涉嫌違反號誌管制指示」，惟依被
      告所提出附卷之台中縣警察局97年4月21日交通事故分析
      表當事人丙○○欄亦記載「肇事原因：涉嫌闖紅燈；一般
      違規：載運石總重47260公斤，核重35公噸，超重12260公
      斤，行車記錄卡研判肇事前速度約60多公里」，按肇事地
      點原告丙○○、被告甲○○所駕駛車輛一為直行，一為左
      轉如依號誌行車通過口，即無發生肇事之可能，惟今發生
      肇事必有一方違反號誌管制進入路口，惟兩造提出之交通
      事故初步分析表，竟均記載對方車違反號誌管制，顯悖常
      理。經本院影印兩造提出之初步分析表，向台中縣警察局
      交通警察隊函詢，該單位函覆：「．．本案第二當事人甲
      ○○於97年4月21日至本局申請事故初步分析表，原分析
      承辦人林俊星依據事故調查卷宗內所附雙方當事人談話紀
      錄等相關事證及證人李坤培於97年3月7日所作談話紀錄表
      中陳述：「我當時開車行駛臨港路由南往北跟在另一個肇
      事者（626─KD號，駕駛為甲○○）曳引車正後面，我的
      行向是左轉綠燈，前方車輛開始左轉時對向車道有一部聯
      結車（409─RP號，駕駛為丙○○）由北往南行駛過，就
      看見二部車輛撞擊，分析事發當時李坤培跟隨第二當事人
      甲○○後方，由南向北行駛臨港路至肇事路口左轉時，臨
      港路方向號誌時相為左轉指示號誌時相，故研判第一當事
      人丙○○嫌闖紅燈。．．97年6月13日另名證人陳明欽至
      梧棲小隊製作調查筆錄，陳述肇事前跟隨綠車曳引車（
      409─RP號，駕駛為丙○○）後方，由北向南行駛臨港路
      致肇事路口，綠車曳引車通過路口時號誌為綠燈轉黃燈，
      而對向黑色車頭空板貨櫃車（626─KD號，駕駛為甲○○
      ）左轉時闖紅燈至肇事地點發生碰撞，本案第一當事人丙
      ○○於97年7月8日向本局申請初步分析表，現承辦人員考
      量雙方當事人及二名證人之陳述互有衝突，在無其他證據
      證明何者陳述為實，故研判分析雙方當事人皆涉嫌違反誌
      管制指示。」，有98年7月6日中縣警交字第0980053436號
      函一份在卷可參，是系爭兩造提出之初步分析表記載對方
      違反號誌一節，係警方依對方指述記載之內容，非屬警方
      判斷為本件肇事之結果，自難以原告丙○○單方指述即遽
      被告甲○○有違反號誌之情事存在。
  ２、又經本院調閱台灣台中地方法院檢察署97年度偵字第1889
      3號、19040號偵查卷宗，證人陳明欽於前述檢察官偵訊固
      分別陳稱：「（是否認識丙○○、甲○○？）答：均不認
      識。」、「（97年2月29日有無目睹車禍發生經過？）答
      ：我沿路由北往南與丙○○同向行駛，我是快車道的外線
      ，丙○○開我前面，他與我同線道，我丙○○大約50公尺
      距離，原本是直行綠燈，丙○○過停止線時，這時燈號變
      黃燈，我就看到對向有一台車速度很快的左轉，丙○○閃
      不及就撞到對方板車中間，撞擊位置是在中橫十街口近斑
      馬線處，之後兩台均偏到右邊。」等語（詳參卷附97年9
      月15日偵訊筆錄）、「（何公司任職？）阡郁公司．．．
      綽號法拉利。」、「（當日目睹車禍如何處理？）答：我
      以無線電聯絡丙○○的公司班長來處理。」、（為何聯絡
      公司的班長？）答：我與丙○○是跑同一個下料的地方，
      我們是從谷關出發，丙○○比我先出發，我是跑第一趟，
      是丙○○公司叫我們公司幫他們跑，我是看車子旁的公司
      行號。」、「（跑料時有無與丙○○交談過？）答：在未
      出發前我有問他如何走，我們交談沒有幾句，我們除了路
      線沒有講其他的事。」、「（如何找到你來做筆錄？）答
      ：我印象中是車禍過很久才找去做筆錄，是丙○○公司的
      楊經理作筆錄前一、二星期打電話要我去做筆錄」、「（
      車禍發生時，你距離丙○○大約多遠？）答：不到一百公
      尺，他在快車道外三線，我在快車道的最外線，他在我的
      左邊車道，丙○○與我不同車道，發生碰撞後偏右才會到
      我的車道。」「（車禍發生時，你已過停止線？）答：我
      前方那台車過停止線時變黃燈，我就減速，發生碰撞時我
      是紅燈停在停止線內。」等語（詳參卷附97年9月15日、
      98年4月2日偵訊筆錄），且於警訊97年6月13日談話紀錄
      陳稱：「（97年2月29日15時30分在台中縣梧棲鎮○○路
      中橫十路口發生車禍時你是否知道？）答：97年2月29日
      15時30分發生車禍我知道，當時我剛好在發生車輛後面，
      剛好前後車。」、「當時我駕駛臨港路北向南行駛在外側
      車道，當時我規見車禍發生前，在我前面那輛車輛已過停
      止線，號誌馬上變黃燈，對向車道有一部車子左轉過來，
      就看見二部車子撞擊在一起」、「路人報警，我立即用無
      線電連繫發生車禍車輛班長前來處理，我不知道何人報警
      」、「發生車禍事故後，我行向變綠燈就離開現場」、「
      （丙○○與甲○○你是否認識？有無仇恨？）答：不認識
      無仇恨。」、「我不道誰開何車，我只知道跟綠車曳引車
      是我前方同向車輛沒有闖紅燈，另一部車子黑色車頭空板
      貨櫃車左轉時有闖紅燈」、「（當時車道車流量如何？有
      無其他目擊者？）沒有什麼車子，我的行向只有三部車，
      另一部停在左邊車道，對向車輛不清楚。」等語，按證人
      陳明欽自陳於案發時與原告丙○○相同均為原告業信公司
      載貨送料，且由丙○○帶路送料，其與原告業信公司關係
      匪淺，何以陳述不識原告丙○○？又證人陳明欽陳稱：原
      告丙○○案發時在快車道外側之第三道行駛，在其左前方
      云云，惟參現場圖原告丙○○案發時在快車道最外側之第
      三道行駛，其右側為分隔島，其外則為慢車道，證人陳明
      欽自陳其尾隨丙○○車輛送貨，惟丙○○車在其左前方，
      如此陳明欽之車即非在快車道上，陳明欽陳稱其所駕駛之
      車在快車道的最外線上，有目睹肇事，與肇事現場狀況不
      符，實難遽信；再者，依陳明欽所言，原告丙○○車在其
      之前，為外三道，證人陳明欽所駕駛之車為外四道，然依
      現場圖車禍時丙○○車橫在外三、四道間，如證人陳明欽
      停外四道，惟其又稱：「肇事前，我前方那台車過停止線
      時變黃燈，我就減速，發生碰撞時我是紅燈停在停止線內
      云云」，如證人陳明欽前方車在丙○○所駕駛車輛之後，
      本案肇事發生後，證人陳明欽前方既有肇事車輛橫在道路
      上，陳明欽前方之車如何通過？若證人陳明欽前方車在丙
      ○○車前，過路口已變黃燈，丙○○車道所見之燈號豈可
      能是綠燈？丙○○駛入路口時，燈號非紅燈即為黃燈，證
      人陳明欽竟稱丙○○所駕駛之車進入路口時為綠燈，顯然
      不實。再者證人陳明欽於警訊中陳稱：「當時我駕駛臨港
      路北向南行駛在外側車道，當時我規見車禍發生前，在我
      前面那輛車輛已過停止線，號誌馬上變黃燈，對向車道有
      一部車子左轉過來，就看見二部車子撞擊在一起」，依其
      述係原告丙○○車輛進入路口燈號變黃燈，被告甲○○方
      駕駛入路口，參諸兩造於警訊所陳述車速，原告丙○○車
      速約60公里，被告陳平山車速約40公里，原告丙○○先入
      路口車速較快，被告甲○○較晚入路口車速較慢，則按理
      原告丙○○應會先行通路口中心，被告甲○○駕駛之車會
      攔腰撞上原告丙○○駕駛車輛方符常理，惟本件肇事實況
      是原告丙○○自後撞及被告甲○○駕過口中心點之車後子
      車，顯見被甲○○係早於原告丙○○進入路口，證人竟謂
      原告丙○○車輛進入路口，於燈號變黃後被告甲○○方進
      入路口，實悖常情，證人陳明欽所證，應係迴護原告丙○
      ○之詞，自無可採。
  ３、再者，依卷附現場圖及現場照片：肇事撞擊處在路口靠中
      橫十街街口東方慢車道上。現場原告丙○○所駕駛409─
      RP號聯結車在外側快車道進入路口時留下11.6公尺刮地痕
      ，其車頭在慢車道上直接撞擊被告甲○○駕駛車輛後掛子
      車正中央，且被撞至行人道旁。顯見原告丙○○於欲進入
      路口時，已發現前方車道上有被告甲○○之車輛左轉通過
      交叉路口，其隨即煞車向右偏行，乃於慢車道上追撞被告
      甲○○之車輛無誤。參諸兩造於警訊所陳述車速，原告丙
      ○○車速約60公里，被告陳平山車速約40公里；且依卷附
      現場圖肇事撞擊處，距被告甲○○停車左轉之處，與原告
      丙○○進入路口處之距離約莫相當，被告甲○○之車速較
      慢，其駛至撞擊處之時間自屬較久，故原告丙○○車輛進
      入路口前，被告甲○○之車輛早已進入左轉通過路口，如
      原告丙○○車輛之前無其他車輛，依前述肇事時之天侯，
      於無障礙物下，原告丙○○何以未見前方通過口之被告甲
      ○○駕駛之車輛？原告丙○○稱：其車輛進入路口時未見
      前方有任何車輛云云，應屬不實；如非不實則必是原告丙
      ○○車前方有車輛阻其視線，丙○○加速變換車道，於變
      換車道後迅即欲進入路口時發現前方有被告甲○○車輛正
      在通過，其煞車不及在慢車道上追撞被告甲○○之車輛，
      是原告丙○○主張其進入路口時前方無車輛通過，且陳明
      欽證稱：原告丙○○進入路口時，被告甲○○始左轉進入
      路口，而於撞擊處遭原告丙○○撞擊，均非實情，自無可
      採。
  ４、另證人李坤培：於警訊中證稱：「（你有無目擊97年2月
      29 日15時30分在梧棲鎮○○路中橫十路口車禍肇事經過
      情形？）答：我當時開車行駛臨港路由南往北跟在另一個
      肇事者（626─KD號）曳引車正後面，我的行向是左轉綠
      燈，前方車輛開始左轉時，對向車道有一部聯結車（409
      ─RP 號）由北往南行駛過，就看見二部車輛撞擊」、「
      （你是否知道車禍發生由可人報案？車禍發生時你在做何
      事？）答：是我本人報案，車禍發生時我剛好在現場等待
      紅燈」、「（你有目擊聯結車（626─KD號）與聯結車（
      409─RP 號）在肇事前有何行為？肇事後雙方位置在何處
      ？）答：我當時看見626─KD號聯結車正在左轉，409─RP
      號聯結車從左邊對向過來。」、「（當時號誌是否正常？
      雙方號誌行向為何？）答：時我看見626─KD號聯結車是
      左轉綠燈．．．」等語（詳參卷附97年3月7日警訊談話紀
      錄），且於檢察官偵訊時陳證：「（是否認識丙○○、甲
      ○○）答：均不認識。」、「（在何公司任職）證人答：
      我是聯結車司機，我們公司是琮翊交通公司。」、「（97
      年2月29日有無目睹車禍發生之經過？）證人答：有，我
      沿臨海路由南往北行駛，我跟甲○○的後面，我是快車道
      內側車道，甲○○開在我前面，他與我同線道，我與甲○
      ○半個法庭距離約10公尺車距，原本是直線綠燈，以我是
      這個法庭二倍距離約十五公尺號誌變左轉燈，甲○○這時
      就直接左轉，速度正常，時速約30公里，我是要直行所以
      我有慢下，我變成路口第一台，我看到甲○○左轉過去，
      有一台車就直接撞過來。」、「（當時附近有無其它車輛
      ？）我印象中與我同向還有一台車。我的斜對向有車。」
      、「（該線是否為左轉燈？）有，有左轉燈。」、「我走
      內車道，前面就是甲○○一台車」、「（看見車禍如何處
      理？）打電話報警，也有去救護丙○○」、「甲○○的父
      母找我去作筆錄，我在現場，警察有問我電話及姓名也有
      問我車禍發生情形」等語（詳參卷附97年9月15日、98年4
      月2日偵訊筆錄）；另證人陳佳榮即本件交通事故處理員
      警於檢察偵訊時亦陳證：「（97年2月19日之本件車禍事
      故是否你處理？）答：當時有一位目睹者，我到達時已凌
      亂一片，有一位先生李坤培自稱為報案人員，當場留下手
      機及聯絡資料．．．現場沒有作相關的談資料，都是在醫
      院制作，之後甲○○要求我們才聯絡李坤培過來，是因為
      事故第二天有甲○○保險人員來詢問車禍經過，我們有告
      知有目擊人員，所以甲○○要求我們作談話紀錄。」、「
      （當時直行丙○○有無向你們提出何資料？）沒有，是事
      後製作丙○○筆錄時才提出一位跟在他後車的目擊證人，
      他說目擊證人是從山上和平出發點跟到事故發生地。」、
      「（有無作丙○○指的目擊證人筆錄？）有是丙○○要求
      ，在制作丙○○筆錄時提出來。」、「（為何六月才制作
      陳明欽之筆錄？）是事後提供的，是在2?9日發生車禍後
      提供的。」、「（陳明欽資料何人提供的？）是丙○○本
      人提供的」（詳參98年4月8日偵訊筆錄），核諸證人陳佳
      榮之證詞，證人李坤培確實為本件肇事之目擊證人，其與
      兩造均無利害關係，目睹車禍之發生，且報案並加入救護
      ，其就肇事經過之證詞無偏頗之虞，自屬可信。按汽車行
      駛時，駕駛人應注意車前狀況及兩車併行之間隔，並隨時
      採取必要之安全措施；汽車行駛至交岔路口，其行進、轉
      彎，應遵守燈光號誌。道路交通安全規則第10 2條道路交
      通安全規則第94條第3項、第102條第1項第1款前段分別定
      有明文。是本件肇事前原告丙○○駕駛車輛至交叉路口本
      應注意車前狀況並依號誌指示通過路口，惟原告丙○○於
      肇事時，應注意能注意而未注意車前狀況，見紅燈未減速
      過路口，以致於被告甲○○將通過口之際，撞及甲○○之
      車輛發生肇事，原告丙○○就本件車禍有過失肇事責任，
      而被告甲○○依號誌指示通過路口，於將通過之際遭他人
      撞及，就本件車禍無肇事責任。
五、綜上，被告甲○○就本件肇事既無過失責任，其對原告二人
    即不負損害賠償之責任，原告二人對被告甲○○及被告大鎮
    公司均無損害賠償請求權存在，原告二人起訴請求被告二人
    連帶賠償，於法無據，從而，原告依侵權行為損害賠償請求
    權之法律關係請求被告應連帶給付原告丙○○88萬1652元；
    被告應連帶給付原告業信公司134萬5845元，並均自起訴狀
    繕本最後送達被告之翌日（即98年6月5日）起，至清償日止
    ，按年息百分之五計算之利息，均無理由，應予駁回。又原
    告之訴既經駁回，其假執行之聲請失所附麗，應併予駁回。
貳、反訴部份：
一、反訴原告主張：系爭車禍係肇因於反訴被告丙○○闖紅燈及
    未注意車前狀況所致，反訴原告就系爭車禍所受之損害，自
    得分別依民法第184條、第188條規定請求反訴被告連帶賠償
    如下損害：
（一）反訴原告大鎮公司部分：本件反訴原告大鎮公司所有由反
      訴原告甲○○駕駛車號626－KD曳引車，確因系爭車禍毀
      損，此亦為反訴被告所不爭執。反訴原告大鎮公司自得依
      民法第196條規定，請求反訴被告連帶賠償其曳引車被毀
      損所減少之價額，並得以所需之修復費用為估定之標準，
      而不以反訴原告大鎮公司實際送修為必要，此有最高法院
      77年度第9次民事庭會議決議(一)可參，是反訴原告大鎮公
      司所有車號626 －KD曳引車因系爭車禍毀損，其所需之維
      修費用與拖吊費用共50萬1900元，反訴被告自應連帶負責
      。退言之，若鈞院認反訴原告大鎮公司所受損害之金額，
      應以上開曳引車車頭之時價，減去殘值計算，然依卷附長
      冠汽車有限公司及盛毅有限公司之估價單影本，上開曳引
      車於本件車禍當時車價為25萬元，減去車禍後報廢之車體
      殘值2萬6865元，金額為22萬3135元（計算式：000000 0
      00000＝223135），加計車號65－LK子車之修復費用2萬85
      00元及拖吊費用1萬2000元，則反訴原告得請求賠償之費
      用共26萬3635元（計算式：223135＋28500＋12000＝2636
      35），至於台中市汽車商業同業公會固以98年10月16日
      （98）中汽男字第49號函，表示上開曳引車頭於97年2 月
      間之中古車價為8萬元左右，肇事後殘值為3萬5000元云云
      ，然並未敘明其認定之理由與依據，其所為函覆之內容，
      自無可採。
（二）反訴原告甲○○部分：
  １、醫療費用：本件反訴原告因本件車禍受有前額撕裂傷之傷
      害，共支出醫療費用1750元，反訴原告僅請求反訴被告給
      付1180元應有理由。
  ２、工作損失：反訴原告甲○○受有前揭傷害，宜在家休養1
      個月，有童綜合醫院診斷書、及該院98年10月9日（98 ）
      童醫字第1417號函說明屬實。以反訴原告甲○○96年12
      月至97年2月間駕駛上開車輛營業，所獲取之運費收入平
      均計算，反訴原告甲○○每月平均之運費收入為13萬5393
      元，反訴被告自應連帶賠償。若鈞院認為不能依此計算反
      訴原告之工作損失，則參諸卷附反訴原告甲○○97年度之
      扣繳憑單，顯示其於97年6月至11月共5個月之申報薪資收
      入為15萬元，平均每月申報之薪資為3萬元，依此計算，
      其1個月無法供作之損失則為3萬元。
  ３、精神慰撫金：36萬4607元。
  ４、合計：50萬1180元。
（三）並聲明：反訴被告應連帶給付反訴原告甲○○50萬1180
      元；，反訴被告應連帶給付反訴原告大鎮公司50萬1900元
      ，及均自反訴狀繕本最後送達之翌日（即98年7月6日）起
      ，至清償日止，按年息百分之五計算之利息。且陳明：願
      供擔保請准宣告假執行。
二、反訴被告則以：
（一）反訴被告丙○○於97年2月29日駕駛車號409－RP號營曳引
      車，行經台中縣梧棲鎮○○路與中橫十路路口時，並無闖
      紅燈之情事，此亦有目擊證人陳明欽於鈞院檢察署偵察中
      到庭作證，且本件經送請台中區車輛行車事故鑑定委員會
      鑑定後，亦無法認定反訴被告丙○○有何肇事責任，且反
      訴原告所提出之台中縣警察局初步分析研判表，為反訴原
      告於97年4月21日申請，因當時資料不全造成警方判斷錯
      誤，反訴被告業信公司乃於97年7月8日再次申請警方初步
      分析，該初步分析研判認定反訴原告甲○○涉嫌違反號誌
      管制指示。況該研判表下方清楚註明，初步分析意見，僅
      提供參考，不得作訴訟或其他證明用途，故實不足據此認
      定反訴被告丙○○即有闖紅燈之情事。系爭車禍，係因反
      訴原告甲○○未遵守號誌管制及注意車前狀況，且因其所
      駕駛車輛輪胎胎紋已磨損，致影響其抓地力及剎車，進而
      導致車禍發生，上情除有目擊證人至偵查庭證述外，並有
      照片可稽，是反訴原告辯稱其無庸負責，自屬卸責之詞，
      委無足採。
（二）反訴原告大鎮公司所提之車輛維修費用單據，其僅為估價
      單形式，是否確有此項支出，不無可議？且反訴原告大鎮
      公司所有車號626－KD車頭因老舊於97年3月份業已報廢，
      今又提求償維修費用，似有造假灌水之嫌。又鈞院就前揭
      車輛，函請台中市汽車商業同業公會鑑定，鑑定結果該車
      輛於事故發生前價值約8萬元，事故後價值約3萬5000元，
      本件事故反訴原告大鎮公司所受損害，至多僅為4萬5000
      元，故其請求50萬1900元之賠償，實屬無據。
（三）反訴原告甲○○所檢附之醫療單據僅為1180元與童綜合醫
      院（98）童醫字第1417號函所載自費金額1750元不符，其
      差額推測應有計算開立診斷證明書之費用，該費用依法不
      得列為損害賠償請求，故應以反訴原告甲○○所提之1180
      元為準。再者，依反訴原告所提之97年3月5日診斷證明書
      所載，其自97年2月29日至97年3月5日共門診3次，該醫師
      囑言欄並未記載「需修養」等字眼，另從反訴原告甲○○
      所提出之醫療單據及嗣後提出98年8月7日診斷證明書，反
      訴原告甲○○因本件事故至童綜合醫院門診治療時間、次
      數，分別僅為97年2 月29日、3月1日、3月5日三次，而97
      年3月5日後即未持續到院繼續治療，何以98年8月7日之診
      斷證明書突然加註宜休養1個月？若如童綜合醫院回函所
      載反訴原告甲○○因頭部外傷後之症狀包括頭痛、頭暈會
      影響其工作安全及遲發性腦出血之可能，反訴原告甲○○
      為何於97年3月5日後，均未回診接受治療檢查？於97年3
      月5日之診斷書為何未為休養1個月之記載？合理懷疑該98
      年8月7日診斷證明書，並非實在，自不得據此認定反訴原
      告需修養1個月，受有工作損失。至於反訴準備書(二)狀證
      據五所附運費收入單據，該單據僅記載車號、運費若干，
      該運費是否均屬反訴原告甲○○所有或由其領取尚屬有疑
      ，自不得以該運費作為認定反訴原告甲○○之收入依據。
      末查，反訴原告甲○○所受傷勢，僅為撕裂傷與反訴被告
      丙○○相較，顯屬輕微，再審酌兩者無法工作之情況及衡
      量精神、肉體所受之痛苦，是反訴原告甲○○所請求之非
      財產上損害金額尚屬偏高。並聲明：駁回反訴原告之訴及
      假執行之聲請。且陳明：願供擔保請准宣告免為假執行。
三、查：本件肇事是反訴被告丙○○於肇事時，見紅燈未減速過
    路口，以致於反訴原告甲○○將通過路口之際，撞及甲○○
    之車輛而發生肇事，反訴被告丙○○就本件車禍有肇事責任
    ，而反訴原告甲○○依號誌指示通過路口，於將通過之際遭
    他人撞及，就本件車禍無肇事責任之事實，業經於本訴理由
    中認定甚詳（參本訴部分理由欄第四項），是反訴原告主張
    系爭車禍係反訴被告丙○○執行駕駛業務過失所致，應屬可
    採。
四、按因故意或過失，不法侵害他人之權利者，負損害賠償責任
    ；受僱人因執行職務，不法侵害他人之權利者，由僱用人與
    行為人連帶負損害賠償責任；汽車、機車或其他非依軌道行
    駛之動力車輛，在使用中加損害於他人者，駕駛人應賠償因
    此所生之損害；不法侵害他人之身體或健康者，對於被害人
    因此喪失或減少勞動能力，或增加生活上之需要時，應負損
    害賠償責任；不法侵害他人之身體、健康、名譽、自由、信
    用、隱私、貞操，或不法侵害其他人格法益而情節重大者，
    被害人雖非財產上之損害，亦得請求賠償相當之金額；民法
    第184條第1項前段、第188條第1項前段第191條之2前段、第
    193條第1項、第195條第1項前段分別定有明文。又當事人已
    證明受有損害而不能證明其數額或證明顯有重大困難者，法
    院應審酌一切情況，依所得心證定其數額。民事訴訟法第22
    2條第2項亦定有明文。本件反訴被告丙○○因前開行為，致
    原告甲○○受傷受有損害，並使原告大鎮公司之626－KD 曳
    引車（含子車）受損，且有相當因果關係；又反訴被告丙○
    ○擔任被告業信公司之司機，為該公司之受僱人等，已如前
    述，且車禍當時丙○○係在執行職務，另業信公司復未就選
    任受僱人丙○○及監督其職務之執行，已盡相當之注意或縱
    加以相當之注意而仍不免發生損害，負舉證之責（最高法院
    19 年上字第3025號判例意旨參照），揆諸前開規定，反訴
    原告二人請求反訴被告丙○○應與反訴被告業信公司連帶賠
    償其等財產及非財產上之損害，應屬有據。茲就反訴原告二
    人請求反訴被告丙○○與被告業信公司連帶賠償之各項損害
    金額，審酌如下：
（一）反訴原告大鎮公司部分：
  １、本件反訴原告大鎮公司所有由反訴原告甲○○駕駛車號
      626－KD曳引車（母車部分，子車部分後述），確因系爭
      車禍毀損，此為反訴被告所不爭執，並有反原告提出之車
      損照片可稽。按負損害賠償責任者，除法律另有規定或契
      約另有訂定外，應回復他方損害發生前之原狀。因回復原
      狀而應給付金錢者，自損害發生時起，加給利息。第1項
      情形，債權人得請求支付回復原狀所必要之費用，以代回
      復原狀。民法第213條、民法第215條分別定有明文。本件
      原告所有之車號626－KD曳引車母車部分，如須修復依反
      訴原告大鎮公司所提出附卷之估價單須支付修理費45 萬
      9000元（即19500元+234000元+30000元，未含稅），而反
      訴原告大鎮公司自陳其經他人估價系爭626－KD曳引車母
      車於肇事前約為25萬元，系爭車輛迄今未為修理已報廢等
      情，顯見爭626－KD曳引車母車已全損，如以45萬9000元
      認定為損失額，顯不符事理，系爭626－KD曳引車母車既
      己全損，反訴原告大公司應可請求反訴被告賠償其價值。
      另經本院影印反訴原告98年9月2日書狀所附估價單二份及
      車主聯、98年9月16日書狀附車主聯，過戶登記書；原告
      98 年8月20日書狀所附626─KD號曳引車肇事時之照片（
      請附原本，請函詢單位於函覆時將照片返還），為附件，
      向台中市汽車同業公會函詢：「1.系爭626─KD號曳引車
      依車主聯所示之年份、資料，於97年2月29日肇事前，約
      價值多少元？2.系爭626─KD號曳引車依車主聯所示之年
      份、資料及肇事時之照片，於97年2月29日肇事後，其殘
      值約為多少元？」，經台中市汽車同業公會98年10月16日
      （98）中汽男字第049號函覆：「1.系爭626─KD號曳引車
      依車主聯所示之年份、資料，於97年2月29日肇事前，約
      價值8萬元。2.系爭626─KD號曳引車依車主聯所示之年份
      、資料及肇事時之照片，於97年2月29日肇事後，其殘值
      約為3萬5000元。」，本院認系爭626－KD曳引車母車於肇
      事前價值為8萬元，該車既已─KD號曳引車為全損，反訴
      原告大鎮公司得請求反訴被告連帶賠償其肇事前之價值8
      萬元（至於殘體部分反訴原告大鎮公司未為處分，無損益
      相抵之適用，反訴被告得否請求反訴被告大鎮公司交付為
      另一糾葛非本院得審酌，附此敘明），反訴原告大鎮公司
      就626－KD曳引車母車部分可請求反訴被告賠償之金額為8
      萬元，超過部分則屬無據。
  ２、又系爭626－KD曳引車後掛有車號65－LK子車，於肇事中
      受損，有肇事照片可稽，反訴原告大鎮公司主張該65－LK
      子車受損，反訴被告二人應予賠償，亦屬有據。再按不法
      毀損他人之物者，被害人得請求賠償其物因毀損所減少之
      價值，民法第196條亦定有明文。而所謂請求賠償物被毀
      損所減少之價額，得以修復費用為估定標準，但以必要者
      為限，例如修理材料以新品換舊品，應予折舊（參見最高
      法院77年度第9次民事庭會議決議），是本件反訴被告抗
      辯就反訴原告大鎮公司上開65－LK子車損害應予折舊，即
      屬有據。查依行政院所頒「固定資產耐用年數表」及「固
      定資產折舊率表」之規定，汽車之耐用年數為5年，依定
      率遞減法每年折舊369/1000；另依「營利事業所得稅結算
      申報查核準則」第95條第8項規定：固定資產提列折舊採
      用定率遞減法，以1年為計算單位，其使用期間未滿1年者
      ，按實際使用之月數相當於全年之比例計算之，不滿1月
      者，以月計；又其最後1年之折舊額，加歷年折舊累積額
      ，其總和不得超過該資產成本原額之9/10。本件原告所有
      系爭車輛所受損害即應依上開標準予以折舊；查反訴原告
      大鎮公司所有系爭65－LK子車為93年10月5日新領牌照，
      至肇事時97年2月29日3年月又24日，有卷附拖車使用證可
      參，而其修理費用依兩造爭執之估價單為2萬8500元（工
      資為6000元，其餘22500為零件），65－LK子車部分零件
      修理折舊數額為1萬7717元【計算式：第1年之折舊22500
      元×0.369＝8303元，第2年之折舊（22500元-8303元）×
      0.369＝5239元，第3年之折舊（22500元-8303元-5239元
      ）×0.3 69＝3306元，第3年5個月之折舊（22500元-8303
      元-5239元-3306元）×0.369×5÷12＝869元，折舊共計
      17717元，元以下4捨5入，以下同】，可請求賠償之零件
      費用為4783元（22500元－17717元），則反訴原告大鎮公
      司得請求反訴被告賠償因系爭車65－LK子車損壞所支出修
      復費用應為1萬783元（零件6000元+零件費用4783元）；
      逾此部分，尚屬無據。
  ３、另反訴原告大鎮公司所有之上開626─KD號曳引車遭反訴
      被告丙○○撞毀，其無法自行駛回，應可認定，是反訴原
      告大鎮公司主張其有之626─KD號曳引車遭撞毀後，委請
      拖吊車吊回，該費用亦屬其損害，應屬可採。又反訴原告
      大鎮公司就626─KD號曳引車係委託訴外人山力汽車拖吊
      行拖吊支出費用1萬2000元之事實，亦有山力汽車拖吊行
      簽認單一份，在卷可參，是反訴原告大鎮公司主張反訴被
      告亦連帶賠償拖吊費1萬2000元，亦屬可採。
  ４、基上所述，反訴原告大鎮公司可請求被告連帶賠償之數額
      為10萬2783元（80000元+10783元+12000元）
（二）反訴原告甲○○部分：
  １、醫療費用：本件反訴原告甲○○主張其因本件車禍受有前
      額受裂傷之傷害，共支出醫療費用1750元之事實，有其提
      出之醫藥費收據可參，且經本院向童綜合醫院函詢反訴原
      告甲○○因系爭頭部外傷前額撕裂傷自97年2月29日迄98
      年8月7日，就診所支付自費及部分負擔之費用為何？經該
      函覆反訴原告甲○○就醫自費額為1750元，有童綜合醫院
      98年10月9日（98）童醫字第1417號函一份，在卷可稽，
      是反訴原告甲○○僅請求反訴被告二人連帶賠償1180元，
      為有理由。
  ２、工作損失：反訴原告甲○○主張受有前揭傷害，宜在家休
      養1個月，受有一個月工作損失之事實，業據反訴原告甲
      ○○提出診斷證明書一份為證，雖反訴被告辯稱：反訴原
      告甲○○受傷輕微且第一次提出之診斷證明書未有上開宜
      修養之記載，而否認反訴原告林平有修養必要云云，惟經
      本院影印被告甲○○所提出卷附之診斷證明書（241985號
      ，即被告98年9月2日書狀所附之診斷書），為附件，向童
      綜合醫院函詢：「病患甲○○因上開傷勢是會影響其工作
      能力（甲○○為大貨車司機）？如會影響其工作能力，大
      約多久可回復其工作能力？」，經該院函覆：因反訴原告
      甲○○頭部受外傷後之症狀包括頭痛、頭暈會影響其工作
      安全及有遲發性腦出血之可能，故建議休養1個月等情，
      有上開童綜合醫院98年10月9日（98）童醫字第1417號函
      可稽，是反訴原告甲○○主張其因傷休養一個月未能工作
      受有一個工作損失，應屬可採。又參諸反訴原告甲○○為
      曳引車司機，且其所提出97年度之扣繳憑單記載，其於97
      年6月至11月共5個月之申報薪資收入為15萬元，平均每月
      申報之薪資為3萬元，是依此計算，反訴原告林平1個月無
      法供作之損失則為3萬元，方屬適當，反訴原告甲○○請
      求反訴被告連帶賠償工作損失於3萬元之範圍內有理由，
      逾此部分之請求，則屬無據。
  ３、精神慰撫金部分：按慰撫金核給之標準固與財產上損害之
      計算不同，然非不可斟酌雙方身分資力與加害程度，及其
      他各種情形核定相當之數額（最高法院51年臺上字第223
      號判例意旨參照）。反訴原告甲○○因系爭肇事受有頭部
      外傷前額撕裂傷，堪信其等精神上確受有痛苦；又本院斟
      酌反訴原告甲○○所之傷害為頭部外傷前額撕裂傷，受傷
      後僅門診三次，其傷勢尚屬輕微，再參諸反訴原告甲○○
      （64年6月22日生）與反訴被告丙○○（49年1月1 0日生
      ）均為貨車司機，反訴被告業信公司為貨運公司，反訴原
      告甲○○與反訴被告丙○○均無不動產（參卷附甲○○與
      丙○○財產歸戶資料）等當事人之身份、經濟能力、社會
      地位及受傷程度之一切情狀，認反訴原告甲○○得請求之
      精神慰撫金，各以2萬元為適當，逾此部分所為請求，尚
      嫌過高，不應准許。
  ４、基上所述，反訴原告甲○○得主張所受損害之金額合計
      為5萬1180元（計算式為：1180元+30000元+20000元
      =51180元）。
（三）按給付無確定期限者，債務人於債權人得請求給付時，經
      其催告而未為給付，自受催告時起，負遲延責任。其經債
      權人起訴而送達訴狀，與催告有同一之效力；又遲延之債
      務，以支付金錢為標的者，債權人得請求依法定利率計算
      之遲延利息；應付利息之債務，其利率未經約定，亦無法
      律可據者，週年利率為5%，此為民法第229條第2項、第23
      3條第1項前段及第203條所明定。反訴被告二人因反訴被
      告丙○○之過失不法侵害反訴原告甲○○之身體、反訴原
      告大公司之財產，對反訴原告二人所負前開損害賠償債務
      ，並未定有期限，反訴被告丙○○及反訴被告業信公司分
      別於98年7月5日、98年6月22日收受反訴原告請求賠償上
      開損害之反訴起訴狀；然反訴被告2人經原告催告後猶未
      為給付，則原告請求被告等就前述應賠償之數額，加付自
      受反訴原告8年7月5日催告之翌日（即98年7月6日）起至
      清償日止，按年息百分之五計算之法定遲延利息部分，與
      前揭規定相符，亦應准許。
（四）綜上所述，反訴原告二人依侵權行為損害賠償請求權之法
      律關係，訴請被告反訴被告應連帶給付反訴原告甲○○5
      萬1180元，及自98年7月6日起，至清償日止，按年息百分
      之五計算之利息；反訴被告應連帶給付反訴原告大鎮公司
      10萬2783元，及自98年7月6日起，至清償日止，按年息百
      分之五計算之利息，為有理由，應予准許。反訴原告逾此
      部份之請求，則無理由，應予駁回。
五、本件判決之基礎已臻明確，兩造其餘之攻擊防禦方法及舉證
    ，核與判決無影響，毋庸一一論列，併此敘明。
六、本件反訴原告勝訴部分，係所命給付金額均未逾500,000元
    之判決，應依職權宣告假執行；反訴被告丙○○、業信公司
    陳明願供擔保聲請免為假執行，經核與法律規定相符，爰酌
    定相當擔保金額准許之；至於反訴原告敗訴部分，其假執行
    之聲請，因失所依附，應予駁回。
丙、訴訟費用負擔及假執行宣告之依據：民事訴訟法第78條、第
    79條、第85條第2項、第389條第1項第5款、第392條第2項、
    第3項。
中    華    民    國    99    年    1    月    13    日
                  民事第四庭    法  官  王金洲
正本係照原本作成。
如對本判決上訴，須於判決送達後20日內向本院提出上訴狀。
中    華    民    國    99    年    1    月    13    日
                                書記官  魏愛玲

司法院資訊處製作；財團法人民間司法改革基金會備份。
